cs: Způsob montáže/upevnění držáku jehly: Se samolepicí zadní stranou; Připínací; Klíčenka / poutko; Šňůrka na krk; Magnetické; Na špendlík; Stojan / na stůl; Popruh/omotávka; Přísavka; Ostatní
ro-RO: Metoda de montare/atașare a suportului pentru ace: Cu suport adeziv; Prindere cu clips; Breloc/buclă; Șnur; Magnetic; Prindere cu ac; Suport/Desktop; Curea/bandă; Ventuză; Altele
hr-HR: Način montaže/pričvršćivanja držača igle: Ljepljiva poleđina; Kopča; Privjesak / omča; Trakica oko vrata; Magnetski; Pribadača; Stalak / radni stol; Traka / omot; Vakuumska priljepnica; Ostalo
sv: Montering/fastsättningsmetod för nålhållare: Självhäftande baksida; Clip-on; Nyckelring/ögla; Nyckelband; Magnetisk; Fästs med nål; Stativ/skrivbord; Rem/lindning; Sugpropp; Övrigt
el: Μέθοδος τοποθέτησης/σύνδεσης της θήκης βελόνας: Με αυτοκόλλητη πλάτη; Με κλιπ; Μπρελόκ/θηλιά; Κορδόνι λαιμού; Μαγνητική; Με καρφίτσα; Βάση/επιτραπέζιο; Λουράκι/περίβλημα; Βεντούζα; Άλλο
hu: Tűtartó rögzítési módja: Öntapadós hátlapú; Csíptetős; Kulcstartó/hurok; Nyakpánt; Mágneses; Tűzős; Állványos/asztali; Pántos/tekerős; Tapadókorongos; Egyéb
de: Montage-/Befestigungsmethode des Nadelhalters: Selbstklebend; Clip-on; Schlüsselanhänger/Schlaufe; Umhängeband; Magnetisch; Zum Anstecken; Ständer/Schreibtisch; Riemen/Wickel; Saugnapf; Sonstiges
zh-TW: 持針器安裝/連接方式: 背膠式; 夾式; 鑰匙圈/扣環; 掛繩; 磁吸式; 別針式; 立架/桌面式; 綁帶/纏繞式; 吸盤式; 其他
pt-BR: Suporte para agulhas método de montagem/fixação: Fundo adesivo; Com clipe; Chaveiro/Argola; Cordão; Magnético; Com alfinete; Suporte/Mesa; Alça/Enrolável; Ventosa; Outro
ko: 바늘꽂이 장착/부착 방법: 접착식 뒷면; 클립온; 키체인/루프; 랜야드; 마그네틱; 핀온; 스탠드/데스크톱; 스트랩/랩; 흡착판; 기타
it: Metodo di montaggio/fissaggio del portaaghi: Con retro adesivo; A clip; Portachiavi/anello; Cordino; Magnetico; A spilla; Supporto/da tavolo; Cinturino/fascia; Ventosa; Altro
nl: Naaldenhouder montage-/bevestigingsmethode: Zelfklevende achterkant; Clip-on; Sleutelhanger/lus; Lanyard; Magnetisch; Opspeldbaar; Standaard/bureau; Riem/wikkel; Zuignap; Anders
nb: Monterings-/festemetode for nåleholder: Selvklebende bakside; Klips; Nøkkelring/løkke; Snor; Magnetisk; Nål; Stativ/skrivebord; Stropp/bånd; Sugekopp; Annet
pl: Metoda montażu/mocowania uchwytu na igły: Samoprzylepne; Na klips; Brelok/pętelka; Smycz; Magnetyczne; Na szpilkę/agrafkę; Podstawka/Na biurko; Pasek/owijka; Przyssawka; Inne
en: Needle holder mounting/attachment method: Adhesive-backed; Clip-on; Keychain/Loop; Lanyard; Magnetic; Pin-on; Stand/Desktop; Strap/Wrap; Suction cup; Other
ru: Способ крепления держателя для игл: На клейкой основе; На клипсе; Брелок/петля; Ремешок на шею; Магнитное; На булавке; Подставка/настольное; Ремешок/обертка; Присоска; Другой
vi: Phương pháp gắn/lắp kẹp kim: Mặt lưng dính keo; Kẹp gài; Móc khóa/Vòng; Dây đeo cổ; Nam châm; Ghim cài; Chân đế/Để bàn; Dây đeo/Quấn; Giác hút; Khác
fr: Mode de fixation du porte-aiguilles: Dos adhésif; À pince; Porte-clés/Boucle; Cordon; Magnétique; À épingle; Support/Bureau; Sangle/Enveloppement; Ventouse; Autre
zh-CN: 针座安装/固定方式: 背胶; 夹扣式; 钥匙扣/环; 挂绳; 磁吸; 别针式; 支架/桌面; 绑带/缠绕; 吸盘; 其他
sl-SI: Način namestitve/pritrditve držala igle: Z lepilno hrbtno stranjo; Z zaponko; Obesek za ključe/zanka; Vrvica za okoli vratu; Magnetno; Pripeti z buciko; Stojalo/namizno; Trak/ovoj; Prisesek; Drugo
bg-BG: Метод за монтаж/закрепване на държача за игли: Залепващ гръб; С щипка; Ключодържател/халка; Лента за врат; Магнитен; С игла; Стойка/настолен; Каишка/обвивка; Вендуза; Друго
th: วิธีการติดตั้ง/ยึดที่จับเข็ม: หลังกาว; แบบหนีบ; พวงกุญแจ/ห่วง; สายคล้อง; แม่เหล็ก; แบบติดเข็มกลัด; ขาตั้ง/ตั้งโต๊ะ; สายรัด/ที่พัน; ถ้วยดูดสูญญากาศ; อื่นๆ
es: Método de montaje o fijación del portaagujas.: Reverso adhesivo; Con clip; Llavero/bucle; Cordón; Magnético; Con prendedor; Soporte/escritorio; Correa/envoltura; Ventosa; Otro
ja: 針ホルダーの取り付け／装着方法: 粘着裏地; クリップオン; キーチェーン/ループ; ランヤード; マグネット; ピン留め; スタンド/卓上; ストラップ/ラップ; 吸盤; その他
fi: Neulanpitimen kiinnitystapa: Tarrataustainen; Klipsikiinnitys; Avaimenperä/lenkki; Kaulanauha; Magneettinen; Neulakiinnitys; Teline/pöytämalli; Hihna/kääre; Imukuppi; Muu
pt-PT: Método de montagem/fixação do porta-agulhas: Com verso adesivo; De fixar com mola; Porta-chaves/argola; Fita de pescoço; Magnético; De fixar com alfinete; Suporte/secretária; Correia/envoltório; Ventosa; Outro
lt-LT: Adatų laikiklio montavimo / tvirtinimo metodas: Su lipnia nugarėle; Prisegamas; Raktų pakabukas / kilpa; Virvelė; Magnetinis; Prisegamas smeigtuku; Stovas / stalinis; Dirželis / apvyniojamas; Siurbtukas; Kita
sk-SK: Spôsob montáže/pripevnenia držiaka ihly: S lepiacou zadnou stranou; Nacvakávacie; Kľúčenka/pútko; Šnúrka; Magnetické; Pripínacie; Stojan/na stôl; Popruh/omotávka; Prísavka; Iné
da: Monterings- eller fastgørelsesmetode for nåleholder: Med selvklæbende bagside; Clip-on; Nøglering/løkke; Nøglesnor; Magnetisk; Fastgørelse med nål; Stander/skrivebord; Strop/omslag; Sugekop; Andet
tr: İğne tutucu montaj/bağlantı yöntemi: Yapışkan arkalı; Klipsli; Anahtarlık/Halka; Boyun askısı; Manyetik; İğneli; Stand/Masaüstü; Kayış/Sargı; Vantuz; Diğer